臺灣高等法院臺南分院刑事裁定
111年度聲字第335號
聲  請  人
即  被  告  蔡尚恩
選任辯護人  茆臺雲律師
            周聖錡律師 
上列聲請人因本院110年度侵上訴字第1226號妨害性自主案件，
聲請交付法庭錄音光碟，本院裁定如下：
    主  文
聲請人於預納相關費用後，准予轉拷交付本院110年度侵上訴字
第1226號案件民國111年4月12日審理期日之法庭錄音光碟；就取
得之法庭錄音光碟內容，不得散布、公開播送或非正當目的使用
，並禁止再為轉拷利用。
    理  由
一、聲請意旨略以：聲請人即被告（下稱聲請人）蔡尚恩為確認
    審理期日有關證人交互詰問及聲請人當庭陳述意見之內容與
    審理筆錄是否相符，為維護聲請人法律上之利益，俾利聲請
    人嗣後以書面提出認為應更正之筆錄段落予鈞院，爰依刑事
    訴訟法第44條之1第2項後段規定，聲請鈞院許可自費交付本
    案110年度侵上訴字第1226號案件民國111年4月12日審理期
    日之法庭錄音光碟等語。
二、按刑事被告（暨辯護人）之閱卷權與法庭錄音內容之交付，
    核屬不同之程序制度。閱卷權除係辯護人有效辯護之憑藉外
    ，涉及被告獲知卷證資訊之權利，立法目的在於使刑事被告
    有效行使其防禦權，係憲法第16條保障人民訴訟權之正當法
    律程序之體現，規定於刑事訴訟法第33條，司法院釋字第76
    2 號解釋著有解釋文揭示其旨。而法庭錄音乃法庭活動之紀
    錄，載有所有參與法庭活動者之資訊，除了被告以外尚包括
    其他人之個人資訊，是則法庭錄音內容之交付，固有保障刑
    事被告訟訴權益之作用，然亦涉及法庭公開與個人資訊保護
    等重要權益之衡平，因此法院組織法第90條之1 另有規範，
    其第1 項明定當事人及依法得聲請閱覽卷宗之人，因主張或
    維護其法律上利益，得於開庭後相當期間內，繳納費用聲請
    法院許可交付法庭錄音或錄影內容；又錄音（錄影）內容須
    儲存於一定載體，非必然隨案件卷證保存，且現行以數位檔
    儲存之特性，複製容易、流通迅速，為避免交付後非正當目
    的之使用，同法第90條之2至90條之4暨其授權所定之辦法另
    訂有保存、管理之規範，是就法庭錄音內容交付之聲請，其
    要件、程序、期間及管轄法院均有別於刑事訴訟法閱卷權之
    規定，準此，被告為該項之聲請，自應依循法院組織法第90
    條之1 之相關規定（最高法院110 年度台抗字第134 號裁定
    意旨參照）。被告雖援引刑事訴訟法第44條之1 第2 項後段
    規定作為聲請依據，然觀諸通篇聲請意旨，聲請人係為將其
    於審理期日所陳述之內容轉譯為文字，以提出於法院，則聲
    請人之真意應係聲請交付本案111 年4月12 日審理期日之法
    庭錄音光碟，揆諸前開實務見解，應適用法院組織法第90條
    之1 規定資以認定聲請人提出之聲請有無理由，先予敘明。
三、按當事人及依法得聲請閱覽卷宗之人，因主張或維護其法律
    上利益，得於開庭翌日起至裁判確定後6個月內，繳納費用
    聲請法院許可交付法庭錄音或錄影內容；當事人及依法得聲
    請閱覽卷宗之人，因主張或維護其法律上利益，聲請交付法
    庭錄音或錄影內容時，應敘明理由，由法院為許可與否之裁
    定，法院組織法第90條之1第1項前段、法庭錄音錄影及其利
    用保存辦法第8條第1項分別定有明文。從而，當事人欲聲請
    交付法庭錄音內容光碟時，應敘明「因主張或維護其法律上
    利益（如核對更正筆錄、他案訴訟所需，或認法院指揮訴訟
    方式對其訴訟權益有影響之虞，欲用以保障其法律上利益等
    ）」之理由，由法院就聲請人所敘明之理由，依具體個案審
    酌裁定許可與否。
四、經查，本件聲請人為被告，聲請轉拷交付本院110年度侵上
    訴字第1226號案件111年4月12日審理期日之法庭錄音光碟，
    已敘明為維護其法律上利益之理由，而其聲請並無依法令規
    定得不予許可或限制聲請閱覽、抄錄或攝影卷內文書之情形
    ，核其所請，為有理由，爰裁定其於預納相關費用後，准予
    轉拷交付上開法庭錄音光碟；另依法院組織法第90條之4第1
    項、法院辦理聲請交付法庭錄音錄影內容應行注意事項第6
    點之規定，諭知聲請人就其取得之上開開庭錄音內容，不得
    散布、公開播送或非正當目的使用，並禁止再為轉拷利用。
據上論斷，依刑事訴訟法第220條，裁定如主文。
中　　華　　民　　國　　111 　年　　5 　　月　　3 　　日
                  刑事第三庭    審判長法  官  陳連發
                                      法  官  洪榮家   
                                      法  官  何秀燕　　
以上正本證明與原本無異。
不得抗告。
　　　　　　　　　　　　　　　　　　　書記官  翁心欣
中　　華　　民　　國　　111 　年　　5 　　月　　3 　　日